【裁判字號】    92,簡,50
【裁判日期】    920611
【裁判案由】    綜合所得稅
【裁判全文】
臺中高等行政法院判決                                九十二年度簡字第五○號
    原      告  甲○○
    被      告  財政部臺灣省中區國稅局
    代  表  人  乙○○
    訴訟代理人  丙○○
右當事人間因綜合所得稅事件，原告不服財政部中華民國九十二年二月七日台財訴字
第○九一一三○一三七五號訴願決定，提起行政訴訟。本院判決如左︰
    主  文
原告之訴駁回。
訴訟費用由原告負擔。
    事  實 及 理 由
一、原告民國八十八年度綜合所得稅結算申報，執行業務收入申報新臺幣（下同）一
    、一０六、三三三元，自行扣除百分之八十六必要費用，申報執行業務所得一五
    四、八八七元，經被告機關所屬大智稽徵所核定執行業務所得七五五、三四二元
    ，合併核定綜合所得總額一、三二三、二九０元，應補稅額七六、一五七元。原
    告不服主張其執行業務所得為劇團演出應扣除百分之八十六必要費用，非扣除百
    分之三十五必要費用，就執行業務所得申經復查，追減執行業務所得一四、五六
    ０元，其餘未獲變更，提起訴願，經決定不受理，遂提起本件行政訴訟，請求撤
    銷原處分（復查決定）、訴願決定。
二、按「執行業務者未依法辦理結算申報，或未依法設帳記載並保存憑證，或未能提
    供證明所得額之帳簿文據者，八十八年度應依核定收入總額下列標準計算其必要
    費用……八：表演人：三五％。……二十八。」為財政部八十九年二月十五日台
    財稅第０八九０四五０九二０號函核定之「八十八年度執行業務者費用標準」所
    明定。
三、本件原告八十八年度執行業務收入申報一、一０六、三三三元，自行扣除百分之
    八十六必要費用，申報執行業務所得一五四、八八七元，被告機關初查乃依其八
    十八年度執行業務收入未設帳電腦核定清單所載收入一、０九八、０六六元（其
    扣繳憑單所得類別代號為9A-70，係表演人），扣除百分之三十五必要費用，另
    一筆取自惠聚多媒體股份有限公司之執行業務收入四一、六００元，其扣繳憑單
    所得類別代號為9A-90為執行業務所得之其他類別，故此部份未准其扣除必要費
    用，是以，初查核定執行業務所得為七五五、三四二元（1098,066*65%+41,600
    ）。原告不服，主張其所有執行業務所得確實為劇團臨時性演出，並非個人性質
    之演出（表演人），附上小青蛙劇團及中華兒童教育發展協會之在職證明證明其
    確實為劇團團長手下帶領一群團員於各扣繳單位從事臨時性布偶演出，請依劇團
    演出之執行業務所得費用率扣除百分之八十六必要費用云云，經被告機關復查決
    定以其函詢給付原告執行業務所得之財團法人公共電視文化事業基金會、台視文
    化事業股份有限公司及私立銘傳大學其支付性質為何？該等單位回函表示其係支
    付原告操偶演出費用，並未提及屬劇團表演性質，又原告本期並未申報領取小青
    蛙劇團及中華兒童教育發展協會之薪資所得，且原告亦未辦理劇團稅籍登記，故
    其主張屬劇團之收入，核無足採，原核定其執行業務收入一、０九八、０六六元
    部分按表演人費用率百分之三十五扣除之，洵無不合，復查後仍予維持；至於取
    自惠聚多媒體股份有限公司之執行業務收入四一、六００元，原核定未准予適用
    上開表演人費用率百分之三十五，復查後准予扣除必要費用一四、五六０元，是
    執行業務所得准予追減一四、五六０元，變更核定為七四０、七八二元。
四、經查系爭所得經被告函詢給付原告所得之機構，該等機構均回函表示其係支付原
    告操偶演出費用（原處分卷第二十六頁及第五十一頁），且該等機構之扣繳憑單
    等亦均開具予原告個人（見原處分卷第五十二頁至第五十九頁、第二十九頁至第
    五十頁），而原告主張系爭所得為劇團所得，非原告個人所得，並未舉證證明其
    有支付團員薪資（如扣繳憑單或支付憑證等相關資料），況原告稱其為小青蛙劇
    團及中華兒童發展協會兒童劇團之團長，倘系爭收入為該等劇團之表演收入，何
    以未以該等單位或其負責人（理事長）名義向給付系爭所得之機構領款，卻以原
    告個人名義請款，原告主張，均非可採，是原處分（復查決定）按表演人費用率
    百分之三十五扣除必要費用，核定原告八十八年度執行業務所得額為七四０、七
    八二元，並無不合，訴願決定以原告訴願逾期，諭知不受理，雖有未洽，惟結論
    尚無二致，原告起訴請求悉予撤銷，難謂為有理由，應予駁回，並不經言詞辯論
    為之。
據上論結，本件原告之訴為無理由，依行政訴訟法第二百三十三條第一項、第二百三
十六條、第一百九十五條第一項後段、第九十八條第三項前段，判決如主文。
中    華    民    國    九十二      年      六        月      十一      日
                 臺 中 高 等 行 政 法 院   第 四 庭
                                         法      官  黃  淑  玲
右正本證明與原本無異。
如不服本判決，應於判決送達後二十日內，以本訴訟事件所涉及之法律見解具有原則
性者，始得向本院提出上訴狀並表明上訴理由，經最高行政法院許可，否則不得上訴
；如於本判決宣示後送達前提起上訴者，應於判決送達後二十日內補提上訴理由書（
均應依對造人數提出繕本）。提起上訴應預繳送達用雙掛號郵票拾份（每份三十四元
）。
中    華    民    國    九十二      年      六        月      十一      日
                                         法院書記官  黃  靜  華


司法院資訊處製作；財團法人民間司法改革基金會備份。
